\documentclass{article}

\input{../../config/config.tex}

\appendToGraphicspath{../../config/src/img/}

\setTitle{Verbale Interno 2020-12-21}

\setVersione{v1.0.0}

\setResponsabile{
	Giorgia Paparazzo
}

\setRedattori{
	Contro Daniel Eduardo
}

\setVerificatori{
	Pagotto Manuel
}

\setUso{Interno}

\setDestinatari{
	prof. Vardanega Tullio \\ &
	prof. Cardin Riccardo \\ &
	SpaghettiCode
}

\setDescrizione{Riassunto dell'incontro realizzato dal gruppo \emph{SpaghettiCode} tenutosi il 21 Dicembre 2020 in forma di meeting online.}

\setModifiche{
	v1.0.0 & Giorgia Paparazzo & Responsabile & 2020-12-27 & Approvazione del documento \\
	v0.1.0 & Manuel Pagotto & Verificatore & 2020-12-23 & Verifica del documento \\
	v0.0.3 & Daniel Eduardo Contro & Analista & 2020-12-23 & Redatte \hyperref[sec:info_generali]{\S 1}, \hyperref[sub:sub:organizzazione_gruppo]{\S 3.1}, \hyperref[sub:convenzioni]{\S 3.4} e \hyperref[sec:conclusione]{\S 4} e riformattata \hyperref[sub:registro_modifiche]{\S 3.3} \\
	v0.0.2 & Daniel Eduardo Contro & Analista & 2020-12-22 & Redatte \hyperref[sub:git_latex]{\S 3.2} e \hyperref[sub:registro_modifiche]{\S 3.3} \\
	v0.0.1 & Daniel Eduardo Contro & Analista & 2020-12-21 & Creazione del documento e della suddivisione
}

\disabilitaElencoFigure
\disabilitaElencoTabelle

\begin{document}
	
\input{../../config/template.tex}

\section{Informazioni generali}
\label{sec:info_generali}

\subsection{Informazioni incontro}
\label{sub:info_incontro}

\begin{itemize}
	\item \textbf{Luogo}: Applicazione desktop \glossario{Discord};
	\item \textbf{Data}: 2020-12-21;
	\item \textbf{Ora}: 17:30-19:30
	\item \textbf{Partecipanti}:
	\begin{itemize}
		\item Contro Daniel Eduardo
		\item Fichera Jacopo
		\item Kostadinov Samuel
		\item Masevski Martin
		\item Pagotto Manuel
		\item Paparazzo Giorgia
		\item Rizzo Stefano
	\end{itemize}
\end{itemize}
	

\section{Ordine del giorno}
\label{sec:ordine_del_giorno}
	Vengono riportati gli elementi che sono stati discussi nel corso del meeting:
	\begin{itemize}
		\item \nameref{sub:organizzazione_gruppo};
		\item \nameref{sub:registro_modifiche};
		\item \hyperref[sub:git_latex]{Versionamento dei file su \glossario{GitHub} e utilizzo di \glossario{LaTeX}};
		\item \nameref{sub:convenzioni}.
	\end{itemize}

\section{Resoconto}
\label{sec:resoconto}

	\subsection{Organizzazione del gruppo}
	\label{sub:organizzazione_gruppo}
	L'incontro si é aperto con una discussione riguardante la pianificazione dei ruoli nell'arco di tutta la durata del progetto, i cui risultati sono stati riportati nel 
	\textit{Piano di Progetto}. Inoltre si é discusso di alcune possibili problematiche identificate da alcuni membri del gruppo durante la stesura del documento 
	\textit{Studio di Fattibilità}.
	
	\subsection{Versionamento dei file su GitHub e utilizzo di \LaTeX}
	\label{sub:git_latex}
	A seguito della necessità di possedere una storia sequenziale e precisa dei documenti, emersa durante la stesura dello studio di fattibilità, si é svolta una discussione in merito 
	all'utilizzo della repository su GitHub e dell'utilizzo di \LaTeX\ per la redazione dei documenti. In un primo momento a questi strumenti era stato preferito 
	l'utilizzo di \glossario{Google Docs}, ma ora che il template per i documenti in \LaTeX\ é giunto ad una maturità ritenuta adeguata dal gruppo, é stato deciso di 
	proseguire con la redazione dei documenti utilizzando quest'ultimo, mantenendo la storia delle diverse versioni nel repository \textit{Documenti} dell'organizzazione 
	\emph{SpaghettiCode} su GitHub.

	\subsection{Problematiche del registro delle modifiche}
	\label{sub:registro_modifiche}
	Il gruppo si é confrontato, in seguito alla stesura del documento interno \textit{Studio di Fattibilità} e all'incontro (del 17 Dicembre 2020) svoltosi con il prof. Tullio 
	Vardanega, sul come compilare il registro delle modifiche di modo che non risultino conflitti di ruolo. Si é quindi deciso di procedere effettuando una verifica del documento ogni 
	qualvolta venga fatta una modifica sostanziale, in modo da assicurare la conformità dello stesso; inoltre si é deciso di incrementare la versione \textit{minor} ad ogni verifica.

	\subsection{Convenzioni da adottare nei documenti}
	\label{sub:convenzioni}
	Si é discusso in merito alle convenzioni da adottare nella nomenclatura dei documenti del repository ufficiale, e al termine si é optato per l'utilizzo dello stile \glossario
	{snake\_case}. Si é deciso anche di evitare l'utilizzo di caratteri speciali e spazi per non incorrere in possibili problematiche di compatibilità tra sistemi operativi diversi.

\section{Conclusione dell'incontro}
\label{sec:conclusione}
L'incontro si é concluso con una pianificazione dettagliata e distribuzione dei task da eseguire entro il prossimo incontro.

\end{document}
